臺灣桃園地方法院刑事判決　　　　　　　 95年度易字第752號
公　訴　人　臺灣桃園地方法院檢察署檢察官
被　　　告　甲○○原名呂紹霖.
　　　　　　　　　　（
上列被告因竊盜案件，經檢察官提起公訴（九十四年度偵字第一
七四二三號、九十五年度偵字第三００七號），暨移送併案審理
（九十五年度偵字第一九二七四號），被告於本院審理時，就被
訴事實為有罪之陳述，經本院告知簡式審判程序意旨，並聽取公
訴人及被告之意見後，本院合議庭裁定依簡式審判程序審理，本
院判決如下：
    主  文
甲○○連續毀越安全設備竊盜，累犯，處有期徒刑壹年貳月，扣
案之鑰匙壹支沒收。
    事  實
一、甲○○前於民國九十年間因犯贓物案件，經本院以九十年度
    訴字第一三九二號判決，判處有期徒刑四月確定；又因犯竊
    盜案件，經本院以九十年度易緝字第一八五號判決，判處有
    期徒刑五月確定，上開二罪經本院定應執行刑為有期徒刑八
    月確定，並於九十一年八月九日入監執行，而於九十二年四
    月十八日執行完畢。詎其仍不知悔改，復基於意圖為自己不
    法所有之概括犯意，連續於下列時、地，為竊盜或加重竊盜
    之犯行：
  (一)九十四年六月三十日凌晨二時十五分許，在桃園縣觀音鄉富
    源村三鄰富源三十七之二十七號前，以不明工具破壞余遠椿
    所有，停放於該處之車號Ｚ九－九０六０號自用小貨車之車
    門鎖及電門鎖（毀損部分未據告訴）後駛離現場，竊取該車
    得手，作為代步之用。嗣於同年七月一日晚間十時許，甲○
    ○駕駛上開竊得之自用小貨車，搭載不知情之陳明勝（另經
    檢察官為不起訴處分），至桃園縣觀音鄉○○村○○路一０
    九二巷對面之產業道路附近之土地公廟前，因行跡可疑，經
    當地居民報警後，為警當場查獲陳明勝，甲○○則趁隙逃逸
    ，而因此循線查悉上情。
  (二)九十四年十一月三日上午十時許，前往桃園縣龍潭鄉○○路
    七十號由乙○○所經營之「海豚餐飲店」，先撿拾路旁之石
    頭敲破廚房鐵門旁之窗戶玻璃，繼而從窗戶探手開啟鐵門門
    鎖後，進入竊取乙○○所有之電腦伴唱機一臺得手，旋即於
    不詳時間、地點，將該電腦伴唱機，售予姓名、年籍不詳之
    人，得款新臺幣四千元後，花用殆盡。嗣因乙○○報警，經
    警方採集現場指紋後，經比對後發現與甲○○左拇指之指紋
    相符，始知上情。
  (三)九十四年十二月十六日上午六時許，在桃園縣新屋鄉○○村
    ○○路三百七十七號附近，見丙○○所有車號ＢＫＭ－五二
    七號重型機車停放於該處，遂持其所有之鑰匙一支，啟動該
    車電門後駛離現場，竊取該車得手，作為代步之用。嗣於九
    十五年一月十七日晚間八時三十分許，在桃園縣新屋鄉新生
    村桃園客運總站旁，因騎乘前開機車，未懸掛車牌，為警攔
    檢而當場查獲，並扣得上開鑰匙一支。
二、案經桃園縣政府警察局大園分局、楊梅分局及平鎮分局報請
    臺灣桃園地方法院檢察署檢察官偵查起訴暨移送併案審理。
    理  由
一、程序部分：本件被告甲○○所犯均係死刑、無期徒刑或最輕
    本刑為三年以上有期徒刑以外之罪，其於準備程序中就被訴
    事實為有罪之陳述，經本院告知簡式審判程序之旨，並聽取
    當事人意見後，經本院合議庭依刑事訴訟法第二百七十三條
    之一第一項規定裁定由受命法官獨任進行簡式審判程序，合
    先敘明。
二、訊據被告甲○○對於上開犯罪事實於本院審理時均坦承不諱
    ，並據被害人余遠椿、丙○○、乙○○及證人李樹等人證述
    甚詳，且有贓物認領保管單、車輛竊盜、車牌失竊資料個別
    查詢報表－查詢車輛認可資料各二紙、現場照片二張、車輛
    車牌失竊作業－查獲車輛認可資料、桃園縣政府警察局車輛
    協尋證明單、桃園縣政府警察局車輛（尋獲）通報單、內政
    部警政署刑事警察局九十五年一月六日刑紋字第０九四０一
    八０三三八號鑑驗書、桃園縣政府警察局平鎮分局刑案現場
    勘察紀錄表、勘察採證同意書各一紙及桃園縣政府警察局平
    鎮分局刑案現場照片八張等在卷為憑，並扣得鑰匙一支可資
    佐證，被告自白堪認與事實相符，本件事證明確，被告犯行
    堪以認定。
三、按被告行為後，刑法部分條文業經修正公布，並於九十五年
    七月一日施行（修正後刑法以下稱新法，修正前刑法以下稱
    舊法）。刑法第二條第一項之規定，係規範行為後法律變更
    所生新舊法律比較適用之準據法，於修正後刑法施行後，應
    適用新法第二條第一項規定之從舊從輕之原則為比較，適用
    最有利於行為人之法律。經查本件被告行為後，刑法關於連
    續犯部分，舊法第五十六條規定：「連續數行為而犯同一之
    罪名者，以一罪論。但得加重其刑至二分之一。」，新法中
    業經刪除，意即新法就數犯罪行為所成立之數罪名，原則係
    採分論併罰方式處斷，舊法論以一罪，自較新法數罪分論併
    罰為有利，本件自應依新法第二條第一項前段之規定，適用
    舊法之規定論處。至於舊法第四十七條累犯之規定雖亦有修
    正，惟本件不論適用新舊規定，被告均成立累犯，自無有利
    、不利之情形，即無比較適用之問題，尚非刑法第二條第一
    項所謂之法律變更，則應依一般法律適用原則，適用裁判時
    法（最高法院九十五年十一月七日刑事庭會議決議參照）附
    此敘明。
四、按刑法第三百二十一條第一項第二款所謂「安全設備」，係
    指依社會通常觀念足認為防盜之設備而言（最高法院五十五
    年度臺上字第五四七號判例要旨參照）；又按毀壞門扇及安
    全設備之行為，乃係竊盜之加重要件行為，自無成立毀損罪
    之餘地（最高法院八十三年度臺上字第三八五六號裁判意旨
    參照）。查被告以路旁之石塊敲破具有防閑功能之廚房窗戶
    後，開啟鐵門門鎖進入行竊，自屬毀壞安全設備而竊盜。是
    核被告就事實欄一、(一)、(三)所為，係犯刑法第三百二十條第
    一項之普通竊盜罪，就事實欄一、(二)所為，係犯刑法第三百
    二十一條第一項第二款之毀越安全設備竊盜罪。被告所犯上
    開各罪，時間緊接、手法相類，又觸犯同一構成要件之罪，
    顯係基於概括犯意為之，為連續犯，應依舊法第五十六條之
    規定，論以一重之毀越安全設備竊盜罪，並加重其刑。公訴
    意旨雖認被告事實欄一、(一)、(三)之所為係犯刑法第三百二十
    一條第一項第三款之攜帶兇器竊盜罪，惟經蒞庭實行公訴之
    檢察官當庭更正起訴法條為第三百二十條第一項之普通竊盜
    罪，基於檢察一體之原則，本院自應就檢察官更正後之科刑
    法條予以審究，即無再變更法條之必要。又事實欄一、(二)部
    分雖未據起訴，惟與起訴部分具有連續犯之裁判上一罪關係
    ，為起訴效力所及，本院自應予以審究，附此敘明。被告有
    前揭犯罪科刑及執行完畢之紀錄，有臺灣高等法院被告前案
    紀錄表在卷可稽，被告於有期徒刑執行完畢後五年內，故意
    再犯本件有期徒刑以上之罪，為累犯，應於依前揭連續犯規
    定加重後，再依新法第四十七條第一項之規定，遞加重其刑
    。爰審酌被告前業經竊盜判刑入監，於出監後，猶為圖小利
    ，竊取他人財物，顯無悔改之意，惟念其犯後終能坦承犯行
    等一切情狀，量處如主文所示之刑。另扣案之鑰匙一支，係
    被告所有，供其本件竊盜所用之物，業據被告供陳在卷，依
    從刑附屬於主刑之原則，爰依舊法第三十八條第一項第二款
    之規定宣告沒收。
據上論斷，依刑事訴訟法第二百九十九條第一項前段、第二百七
十三條之一第一項，修正後刑法第二條第一項前段、第四十七條
第一項，刑法第三百二十一條第一項第二款，修正前刑法第五十
六條、第三十八條第一項第二款，判決如主文。
本案經檢察官蔡宜均到庭執行職務。
中　　華　　民　　國　　96　　年　　1 　　月　　26　　日
                  刑事第八庭    法　官　袁雪華
上正本證明與原本無異。
如不服本判決，應於判決送達後10日內向本院提出上訴狀（應附
繕本），上訴於臺灣高等法院。
                                書記官  邱仲騏
中　　華　　民　　國　　96　　年　　1 　　月　　26　　日
附錄本案論罪科刑之法條：
中華民國刑法第321條第1項第2款
（加重竊盜罪）
犯竊盜罪而有左列情形之一者，處 6 月以上、 5 年以下有期徒
刑：
一  於夜間侵入住宅或有人居住之建築物、船艦或隱匿其內而犯
    之者。
二  毀越門扇、牆垣或其他安全設備而犯之者。
三  攜帶兇器而犯之者。
四  結夥三人以上而犯之者。
五  乘火災、水災或其他災害之際而犯之者。
六  在車站或埠頭而犯之者。
